【裁判字號】    92,易,97
【裁判日期】    920227
【裁判案由】    竊盜
【裁判全文】
台灣新竹地方法院刑事判決                            九十二年度易字第九七號
    公  訴  人  臺灣新竹地方法院檢察署檢察官
    被      告  甲○○
右列被告因贓物案件，經檢察官提起公訴（九十一年度偵字第五八二二號），本院判
決如左：
    主      文
甲○○故買贓物，處有期徒刑參月，如易科罰金，以參佰元折算壹日。
    事      實
一、甲○○因其所持有之車牌號碼ＥＡＡ─六九一號機車（原係余承霖所有，登記在
    余承霖之胞姊余佩怡名下，嗣余承霖以前開機車與林國仁交換機車零件，旋林國
    仁又將前開機車贈送予真實姓名年籍不詳，綽號「小胖」之男子，「小胖」之好
    友真實姓名年籍不詳之「賴雲彩」再將前開機車與林建勇交換他輛機車之車牌、
    引擎及行照等，林建勇則將前開機車贈送予甲○○，惟均未辦理過戶登記手續）
    車殼破損，明知「小胖」欲以新台幣（下同）四千元之代價為其更換之車殼係來
    路不明之贓物（為陳美湘所有之車牌號碼ＱＨ二─八一八號機車車殼，於民國九
    十一年九月十六日凌晨零時許，在新竹市○○路○段四七二號前，連同車牌、引
    擎一併遭竊），竟於九十一年九月二十日左右，在其位於新竹縣竹東鎮柯湖里柯
    子湖一五二巷七號現住處，將前開機車交付予「小胖」更換車殼，嗣於九十一年
    九月二十二日左右，「小胖」即將已更換為車牌號碼ＱＨ二─八一八號機車車殼
    之前開機車交回，並索價四千元，惟因甲○○沒錢，而暫未給付，迄於九十一年
    月十月七日下午五時許，警方搜索甲○○前開現住處，起出已更換為車牌號碼Ｑ
    Ｈ二─八一八號機車車殼之前開機車乙部。
二、案經新竹縣警察局移送臺灣新竹地方法院檢察署檢察官偵查起訴。
    理      由
一、訊據被告甲○○固坦承有向「小胖」以四千元之價格，更換機車車殼之事實，惟
    矢口否認涉有右揭贓物犯行，辯稱：「小胖」將車牽去更換車殼時，並不知道「
    小胖」所欲更換之車殼係贓物，嗣「小胖」將車子之車殼更換完畢牽回後，其始
    知悉「小胖」所更換之車殼係贓物，嗣即要求「小胖」將機車之車殼換回，惟已
    遍尋不著「小胖」云云。經查：
(一)車牌號碼ＱＨ二－八一八號之機車係陳美湘所有，於九十一年九月十六日凌晨零
    時許，在新竹市○○路○段四七二號前，連同車牌、引擎一併遭竊乙節，此業據
    證人即被害人陳美湘之父乙○○陳述明確，並有贓證物品認領保管收據、車輛竊
    盜、車牌失竊資料個別查詢報表及照片等件附卷可稽，是被告所持有車牌號碼Ｅ
    ＡＡ─六九一號機車上所換裝之車牌號碼ＱＨ二－八一八號之機車車殼確係屬贓
    物，堪以認定。
(二)又被告於九十一年十月八日偵查初訊時供承：「（問：你如何更換。）是向出賣
    者，請他幫我更換。」、「（問：你在何時、何地，向何人購買本件查獲機車之
    車殼。）於九十一年九月下旬，在我柯湖里之現住處，綽號『小胖』者（姓名年
    籍不詳，即前述賣我毒品之『小胖』）以四千元之價格賣給我。」、「（問：你
    明知該機車車殼來路不明，為何仍向『小胖』購買。）因為貪圖便宜。」（見偵
    查卷第三十頁）及嗣於九十一年十二月十九日偵查訊問時供陳：「（問：後來何
    時去更換車殼。）九十一年九月二十日左右，『小胖』來柯子湖我家找我，看到
    這部機車車殼破掉，他問我要不要換，我問他多少錢，他說三、四千元，我就讓
    他將機車騎去換殼，隔兩天他騎回來車子就變成現在的樣子。」、「（問：你說
    你會修車，為何要將車子交給別人處理。）『小胖』說的價錢很便宜。」各等語
    綦詳（見偵查卷第五十一頁、第五十二頁），依此，被告於偵查中已坦承知悉「
    小胖」所欲更換之車殼來路不明，惟因貪圖便宜，故同意以四千元之代價將其所
    持有之機車交付「小胖」更換車殼，參以，被告與「小胖」並不熟稔，甚且連「
    小胖」之真實姓名及如何連繫均不知悉，竟因貪圖便宜，將機車冒然交付與並不
    熟識且不知從事何業之友人「小胖」以低於行情之價格更換車殼，難謂其無贓物
    之認識。況，對於贓物之認識，並不以行為人對於該物確信其為贓物為限，只須
    行為人對該物之來源存疑，而懷疑其可能為贓物，或雖有預見，而不違背其本意
    時，即認有贓物之認識。本件再酌以「小胖」將該車更換車殼完畢交付被告使用
    ，迄至被告經警查獲已有半個月時間，被告既自承「小胖」將車更換車殼牽回時
    ，即已知該車殼係贓物，倘被告無欲買受，當可立即要求「小胖」將車牽回更換
    ，何須置放甚且使用該車近半個月之久，是被告嗣於本院審理時辯稱不知「小胖
    」所欲更換之車殼是贓物，係「小胖」將車牽回始知悉，隨已要求「小胖」將車
    子之車殼換回原狀，惟竟遍尋不著「小胖」云云，顯係事後推諉卸責之詞，不足
    採信。被告前開犯罪事證明確，犯行洵堪認定，應依法論科。
二、核被告所為，係犯三百四十九條第二項之故買贓物罪。爰審酌被告貪圖便宜而買
    受來源不明之物，其動機可議，及其品性、智識程度、犯罪所生之損害與犯罪後
    態度等一切情狀，量處如主文所示之刑，並諭知易科罰金之折算標準。
據上論斷，應依刑事訴訟法第二百九十九條第一項前段，刑法第三百四十九條第二項
、第四十一條第一項，罰金罰鍰提高標準條例第一條前段、第二條，判決如主文。
本案經檢察官邱朝智到庭執行職務。
中      華      民      國    九十二    年      二      月    二十七    日
                                臺灣新竹地方法院刑事第二庭
                                    法  官  高  敏  俐
右正本證明與原本無異。
如不服本判決，應於判決送達後十日內向本院提出上訴狀( 應附繕本 )，上訴於
臺灣高等法院。
                                    書記官  賴  寶  合
中      華      民      國    九十二    年      二      月    二十七    日
附錄本件犯罪引用法條：
刑法第三百四十九條
收受贓物者，處三年以下有期徒刑、拘役或五百元以下罰金。
搬運、寄藏、故買贓物或為牙保者，處五年以下有期徒刑、拘役或科或併科一千元以
下罰金。
因贓物變得之財物，以贓物論。


司法院資訊處製作；財團法人民間司法改革基金會備份。
